【裁判字號】    92,易,1522
【裁判日期】    920715
【裁判案由】    妨害名譽
【裁判全文】
臺灣板橋地方法院刑事判決                        九十二年度易字第一五二二號
    公  訴  人  臺灣板橋地方法院檢察署檢察官
    被      告  甲○○
                張玉
    選任辯護人  李玉海律師
右列被告因妨害名譽案件，經檢察官提起公訴（九十一年度偵字第一九０一０、二二
七０七號），本院判決如左：
    主  文
甲○○、張玉共同公然侮辱人，各處拘役肆拾日，如易科罰金，均以參佰元折算壹
日。
    事  實
一、甲○○與張玉為夫妻關係，於民國九十一年九月十日凌晨，站在台北縣永和市
    ○○路○段三五二巷一三二弄口，共同基於公然侮辱之犯意聯絡，對渠等居住在
    該巷弄二號三樓之鄰居丙○○、乙○○夫妻辱罵：「阿德是你學長學弟你搞他」
    、「他老婆的男朋友把房子弄得亂七八糟」、「你真的龜公可憐」、「你老婆搬
    離此處還是那麼爛」等語，
二、案經丙○○、乙○○訴由臺北縣政府警察局永和分局報請臺灣板橋地方法院檢察
    署檢察官偵查起訴。
    理  由
一、右揭事實，業據被告甲○○及張玉於偵審中坦承不諱，核與告訴人丙○○、乙○○指訴情節相符，復有告訴人提出之現場錄音帶一捲、及經檢察官勘驗該錄音
    帶之勘驗筆錄一份在卷可稽。參以台北縣永和市○○路○段三五二巷一三二弄口
    ，四周房屋林立，鄰居眾多，且為車輛行人等不特定人或多數人得以出入之場所
    ，有現場照片十九張存卷足考，則被告二人站在該處出言辱罵，自屬不特定人或
    多數人得以共見共聞之公然狀況。雖被告辯護人辯護稱：被告張玉謾罵「阿德
    是你學長學弟你搞他」一句，並非表示輕蔑、不屑，是否符合公然侮辱之要件，
    尚有待商榷等語，惟經綜觀該語句全文文義可知，此句固然並未指摘具體事實，
    然仍已明顯有輕蔑謾罵及揶揄告訴人乙○○私生活不檢之意，該言詞為客觀上足
    使人感受侮辱之言詞，故被告張玉上開言論，有損害他人名譽之故意足堪認定
    。本件事證明確，被告犯行堪以認定。
二、核被告甲○○、張玉二人所為，均係犯刑法第三百零九條第一項之公然侮辱罪
    。被告二人所犯上開公然侮辱告訴人丙○○及乙○○二人犯行，係一行為侵害二
    個人身法益，觸犯二個相同之公然侮辱罪名，屬想像競合，應從一重處斷。又被
    告二人間，就上開犯行，有犯意聯絡及行為分擔，應論以共同犯。爰審酌被告二
    人前未曾犯罪（有臺灣高等法院被告全國前案紀錄表附卷可稽）素行非惡、又被
    告等均有固定收入（有薪資明細二紙在卷足稽），惟尚有尊親屬賴其奉養（有身
    分證件三紙附卷可佐）之生活狀況、及渠等之犯罪動機、手段、告訴人丙○○因
    被告二人之上開言詞，導致與妻即告訴人乙○○時有爭執，因而情緒低落、憂鬱
    、有自殺企圖，罹患重度憂鬱症等情，有台北榮民總醫院出具之診斷證明書暨住
    院病歷摘要等件在卷可憑，告訴人乙○○亦因而失眠、情緒低落、生活功能退化
    ，罹患重度憂鬱症，亦有台北榮民總醫院出具之診斷證明書一紙存卷可稽，對告
    訴人二人精神所生之危害甚鉅、被告等於犯罪後坦承犯行，惟並未能賠償告訴人
    等之損失，亦未獲得告訴人之原諒以達成和解等一切情狀，各量處如主文所示之
    刑，並均諭知易科罰金之折算標準，以示懲儆。
據上論斷，應依刑事訴訟法第二百九十九條第一項前段，刑法第二十八條、第五十五
條、第三百零九條第一項、第四十一條第一項前段，罰金罰鍰提高標準條例第一條前
段、第二條，判決如主文。
本案經檢察官魏正杰到庭執行職務。
中      華      民      國      九十二      年      七    月    十五    日
                              臺灣板橋地方法院刑事第六庭
                                      法  官    林淑婷
右正本證明與原本無異
如不服本判決應於送達後十日內向本院提出上訴狀
                                      書記官    廖貞音
中      華      民      國      九十二      年      七    月    十五    日
附錄本案論罪科刑法條全文：
刑法第三百零九條第一項：公然侮辱人者，處拘役或三百元以下罰金。


司法院資訊處製作；財團法人民間司法改革基金會備份。
